Minutes et répertoires du notaire Guillaume DANLOUX-DUMESNILS, janvier 1831 - décembre 1840 (étude XXVIII)
Archives nationales
- Répertoire(s) de Guillaume DANLOUX-DUMESNILS, 1831 - 1840; MC/RE/XXVIII/20 - MC/RE/XXVIII/22
  - Répertoire. 1838, 29 décembre - 1840, 29 décembre 1838 - 1840; MC/RE/XXVIII/22
    - Inventaire après décès: Hardy, Alexandrine-Virginie. Varlet, Pierre-Antoine (épouse). Lombards (rue des), n° 2 et 4, 1er juillet 1840
      inventaire après décès; Lombards (rue des); Hardy, Alexandrine-Virginie; Varlet, Pierre-Antoine
    - Inventaire après décès: Pelfrenc, Angélique. Beurville, Joseph (épouse). Condamné. Roquette (rue de la), maison dépôt condamnés, 6 juillet 1840
      inventaire après décès; Roquette (rue de la); Pelfrenc, Angélique; Beurville, Joseph
    - Inventaire après décès: Petitjean, Marguerite-Louise-Prosper. Cholin, Louis-Nicolas (épouse). Faubourg-Saint-Antoine (rue du), n° 214, 13 juillet 1840
      inventaire après décès; Faubourg-Saint-Antoine (rue du); Petitjean, Marguerite-Louise-Prosper; Cholin, Louis-Nicolas
    - Inventaire après décès: Lecomte, Marie-Louise. Honet, Jean-Pierre (épouse); Collot, Pierre-Joseph (veuve). Roquette (rue de la), n° 103, 18 juillet 1840
      inventaire après décès; Roquette (rue de la); Lecomte, Marie-Louise; Honet, Jean-Pierre; Collot, Pierre-Joseph
    - Inventaire après décès: Benard, Charles-François. Saint-Maur (rue), n° 6, 21 juillet 1840
      inventaire après décès; Saint-Maur (rue); Benard, Charles-François
    - Inventaire après décès: Berthon, Reine-Philiberte. Neuve des-Mathurins (rue), n° 91, 25 juillet 1840
      inventaire après décès; Neuve-des-Mathurins (rue); Berthon, Reine-Philiberte
    - Inventaire après décès: Mouchy, Geneviève-Césarine de. Soret, Claude-Laurent (veuve). Faubourg-Saint-Denis (rue du), hospice Dubois, 5 août 1840
      inventaire après décès; Faubourg-Saint-Denis (rue du); Mouchy, Geneviève-Césarine de; Soret, Claude-Laurent
    - Inventaire après décès: Protat, André. Saint-Etienne-du-mont (rue), n° 27, 26 août 1840
      inventaire après décès; Saint-Etienne-du-Mont (rue); Protat, André
    - Inventaire après décès: Lebas, Denise-Romaine. Rameaux, Isidore (veuve); Coquillot, François (veuve). Orléans (rue), n° 7, au Marais, 9 septembre 1840
      inventaire après décès; Orléans (rue d'); Lebas, Denise-Romaine; Rameaux, Isidore; Coquillot, François
    - Inventaire après décès: Lambert, Jean-Baptiste. Nice (Alpes-Maritimes), 12 septembre 1840
      inventaire après décès; Nice (Alpes-Maritimes); Lambert, Jean-Baptiste
    - Inventaire après décès: Remiot, Madeleine-Geneviève-Henriette. Pilon, Jean-François (veuve). Pas de-la-Mule (rue du), n° 2, 14 septembre 1840
      inventaire après décès; Pas-de-la-Mule (rue du); Remiot, Madeleine-Geneviève-Henriette; Pilon, Jean-François
    - Inventaire après décès: Monnier, Jacques-Marie. Petit-Musc (rue du), n° 10, 5 octobre 1840
      inventaire après décès; Petit-Musc (rue du); Monnier, Jacques-Marie
    - Inventaire après décès: Rilliet, Adrien. Lesdiguières (rue de), n° 8, 16 octobre 1840
      inventaire après décès; Lesdiguières (rue de); Rilliet, Adrien
    - Inventaire après décès: Roberton, James. Bac (rue du), n° 105, 27 octobre 1840
      inventaire après décès; Bac (rue du); Roberton, James
    - Inventaire après décès: Delaroche, Nicolas. Valmy (quai de), n° 7, 10 novembre 1840
      inventaire après décès; Valmy (quai de); Delaroche, Nicolas
    - Inventaire après décès: Bourgeois, Marie-Jeanne-Julie. Sageret, Charles-Barnabé (veuve). Cassette (rue), n° 27, 11 novembre 1840
      inventaire après décès; Cassette (rue); Bourgeois, Marie-Jeanne-Julie; Sageret, Charles-Barnabé
    - Inventaire après décès: Hollin, Marie-Maguerite. Nivette, Jean-Baptiste (épouse). Reuilly (impasse petite rue de), n° 1, 17 novembre 1840
      inventaire après décès; Reuilly (impasse de); Hollin, Marie-Maguerite; Nivette, Jean-Baptiste
    - Inventaire après décès: Grenier, Jean. Culture-Sainte-Catherine (rue), n° 44, 8 décembre 1840
      inventaire après décès; Culture-Sainte-Catherine (rue de la); Grenier, Jean
    - Inventaire après décès: Cuvyer, Pierre-Jacques. Célestins (quai des), n° 16, 19 décembre 1840
      inventaire après décès; Célestins (quai des); Cuvyer, Pierre-Jacques